【裁判字號】    98,訴,844
【裁判日期】    990113
【裁判案由】    毒品危害防制條例
【裁判全文】
臺灣苗栗地方法院刑事判決               98年度訴字第844號
公  訴  人  臺灣苗栗地方法院檢察署檢察官
被      告  甲○○
指定辯護人  本院公設辯護人乙○○
上列被告因毒品危害防制條例案件，經檢察官提起公訴（98年度
偵字第1778號、98年度偵字第2325號、98年度毒偵字第339 號、
98年度毒偵字第1319 號），本院判決如下：
    主  文
甲○○犯如附表一及附表二所示之罪，均累犯，各處如附表一主
文欄及附表二主文欄所示之刑。應執行有期徒刑捌年陸月。扣案
之第二級毒品甲基安非他命貳包（驗前淨重零點零柒伍玖公克、
驗後淨重零點零柒伍肆公克；驗前淨重零點伍捌陸伍公克、驗後
淨重零點伍捌伍捌公克）、吸食器壹組均沒收銷燬之。扣案之分
裝器支、空夾鏈袋壹包、電子磅秤壹台及NOKIA 行動電話貳支
（含門號0000000000、0000000000SIM 卡貳枚）均沒收。未扣案
之販賣第一級毒品及第二級毒品所得共計新臺幣壹萬壹仟伍佰元
沒收，如全部或一部不能沒收時，以其財產抵償之。
    事  實
一、甲○○曾因施用毒品案件，經觀察、勒戒後認無繼續施用毒
    品傾向，於民國91年11月4 日執行完畢釋放，經臺灣苗栗地
    方法院檢察署檢察官於91年11月6 日為不起訴處分確定；又
    於上開觀察、勒戒執行完畢釋放後5 年內之95年2 月間，復
    因施用第一級、第二級毒品，經本院以95訴字第308 號判決
    判處其應執行有期徒刑1 年4 月確定，並經減刑後定執行刑
    為8 月，於97年2 月26日縮刑期滿，隔日因徒刑執畢出監。
二、詎其仍不思悔悟，明知海洛因及甲基安非他命業經公告列為
    毒品危害防制條例第2 條第2 項之第一、二級毒品，不得非
    法持有、施用、意圖營利而販賣，竟各基於施用第一級毒品
    海洛因、第二級毒品甲基安非他命之犯意，分別於如附表一
    所示時間、地點，施用第一級毒品海洛因、第二級毒品甲基
    安非他命；復各基於販賣第一級毒品海洛因及販賣第二級毒
    品甲基安非他命之犯意，而分別於如附表二編號1 至8 及編
    號10所示時間、地點，分別販賣第一級毒品海洛因、第二級
    毒品甲基安非他命予如附表二編號1 至8 及編號10所示之買
    受人，其販賣第一級毒品、第二級毒品每包約獲得新臺幣（
    下同）200 元至300 元；另甲○○亦明知甲基安非他命經行
    政院衛生署明令公告列為禁藥管理，係屬藥事法第22條第1
    項第1 款所定之禁藥，不得轉讓，竟基於轉讓禁藥甲基安非
    他命之犯意於如附表二編號9 所示之時間、地點，無償轉讓
    僅可供施用1 次之微量第二級毒品甲基安非他命予其友人周
    靖雪施用1 次。嗣於98年3 月24日下午4 時許，為警跟監甲
    ○○、廖盛民（另案偵辦）向陳啟瑞購得第一級毒品海洛因
    及第二級毒品甲基安非他命後，在苗栗縣竹南鎮國道三號高
    速公路竹南交流道附近攔檢查獲，並扣得甲○○所有供其施
    用第二級毒品所用之甲基安非他命2 包（驗前淨重0.0759公
    克、驗後淨重0.0754公克；驗前淨重0.5865公克、驗後淨重
    0.5858公克；該毒品為甲○○所有，其為避免遭警查獲，由
    甲○○交由周靖雪藏放，為警方當場查獲）、供其販賣毒品
    所用之分裝器3 支、空夾鏈袋1 包、NOKIA 行動電話2 支（
    含門號0000000000、0000000000門號SIM 卡2 枚）等物，再
    循線查獲上情；又於98年3 月24日下午4 時35分，為警持本
    院核發之98年聲搜字第270 號搜索票，在苗栗縣竹南鎮○○
    路356 巷50弄8 號甲○○住處執行搜索時，查獲其所有供其
    販賣毒品所用之電子磅秤1 台；嗣於98年9 月11日上午10時
    許，苗栗縣警察局通霄分局警員持臺灣苗栗地方法院檢察署
    檢察官核發拘票，在上開住處執行拘提甲○○時，當場扣得
    供甲○○所有供其施用毒品所用之吸食器1 組，並經採其尿
    液檢體送驗後，發現呈可待因、嗎啡、安非他命、甲基安非
    他命之陽性反應，而查悉上情。
三、案經臺灣苗栗地方法院檢察署檢察官指揮中部地區巡防局第
    三二岸巡大隊及苗栗縣警察局刑警大隊偵查起訴。
    理  由
壹、程序部分：
一、按被告以外之人於偵查中向檢察官所為之陳述，除顯有不可
    信之情況者外，得為證據，刑事訴訟法第159 條之1 第2項
    亦有明文，而該條之立法理由係認被告以外之人（包括證人
    、鑑定人、告訴人、被害人及共同被告等）之陳述如在法官
    面前為之，因其任意陳述之信用性係在已受確定保障之情況
    下所為，自得作為證據。而現階段刑事訴訟法規定檢察官代
    表國家偵查犯罪、實施公訴，依法其有訊問被告、證人及鑑
    定人之權，證人、鑑定人且須具結，而實務運作時，檢察官
    偵查中向被告以外之人所取得之陳述，原則上均能遵守法律
    規定，不致違法取供，其可信度極高，職是，被告以外之人
    前於偵查中已具結而為證述，除反對該項供述得具有證據能
    力之一方，已釋明「顯有不可信之情況」之理由外，即不宜
    遽指該證人於偵查中之陳述不具證據能力。本件證人周靖雪
    、廖永能、姚大成、王筱菁、黃文威於偵查中在檢察官前所
    為陳述，已經依法具結，另被告及指定辯護人復未曾提及檢
    察官在偵查時有何不法取供致證人證詞顯不可信之情事，是
    其等於偵查中之證述，自得採為本件證據。
二、按法院或檢察官得囑託醫院、學校或其他相當之機關、團體
    為鑑定，或審查他人之鑑定，並準用第203 條至第206 條之
    1 之規定（不包括第202 條囑託個人鑑定時應命鑑定人於鑑
    定前具結之規定），而鑑定之經過及其結果，應命鑑定人以
    言詞或書面報告，刑事訴訟法第208 條第1 項前段及第206
    條第1 項分別定有明文。另現行刑事訴訟法關於鑑定之規定
    ，除選任自然人充當鑑定人外，另設有囑託機關鑑定制度。
    依刑事訴訟法第198 條、第208 條之規定，不論鑑定人或鑑
    定機關、團體，固均應由法院、審判長、受命法官或檢察官
    視具體個案之需要而為選任、囑託，並依同法第206 條之規
    定，提出言詞或書面報告，始符合同法第159 條第1 項所定
    得作為證據之「法律有規定」之情形，否則所為之鑑定，仍
    屬傳聞證據。然於司法警察機關調查中之案件，為因應實務
    上，或因量大、或有急迫之現實需求，併例行性當然有鑑定
    之必要者，例如毒品之種類與成分、尿液之毒品反應，或者
    槍、彈有無殺傷力等鑑定，基於檢察一體原則，得由該管檢
    察長對於轄區內之案件，以事前概括選任鑑定人或囑託鑑定
    機關、團體之方式，俾便轄區內之司法警察官、司法警察對
    於調查中之此類案件，得即時送請先前已選任之鑑定人或囑
    託之鑑定機關、團體實施鑑定，以求時效（見法務部92年9
    月1 日法檢字第0920035083號函參照，刊載於法務部公報第
    312 期）。此種由檢察機關概括選任鑑定人或概括囑託鑑定
    機關、團體，再轉知司法警察官、司法警察於調查犯罪時參
    考辦理之作為，法無明文禁止，係為因應現行刑事訴訟法增
    訂傳聞法則及其例外規定之實務運作而為。此種由司法警察
    官、司法警察依檢察官所概括選任之鑑定人或囑託鑑定機關
    、團體所為之鑑定結果，與檢察官選任或囑託為鑑定者，性
    質上並無差異，同具有證據能力。又法律已原則規定為有證
    據能力者，倘為當事人所不爭執者，即無贅敘說明其為有證
    據能力之必要。本件卷附之中山醫學大學附設醫院尿液檢驗
    報告、行政院衛生署草屯療養院所出具之鑑定書等，係各該
    院執行毒品鑑定公務所出具之書面鑑定報告，依據刑事訴訟
    法第159 條之立法理由及同法第206 條規定，復審酌毒品鑑
    定報告均係由專業機關人員本於其專業知識及儀器所作成，
    又上開鑑定書與本案之事實均具有關聯性，是可認上開鑑定
    書均具有證據能力。
三、按被告以外之人於審判外之言詞或書面陳述，除法律有規定
    者外，不得作為證據，刑事訴訟法第159 條固定有明文。惟
    被告以外之人於審判外之陳述，雖不符同法第159 條之1 至
    之4 規定，而經當事人於審判程序同意作為證據，法院審酌
    該言詞陳述或書面陳述作成時之情況，認為適當者，亦得為
    證據；又當事人、代理人或辯護人於法院調查證據時，知有
    第159 條第1 項不得為證據之情形，而未於言詞辯論終結前
    聲明異議者，視為有前項之同意，同法第159 條之5 亦定有
    明文。其立法意旨在於傳聞證據未經當事人之反對詰問予以
    核實，原則上先予排除，惟若當事人已放棄詰問或未聲明異
    議，基於證據資料愈豐富，愈有助於真實發現之理念，且強
    化言詞辯論原則，法院自可承認該傳聞證據例外擁有證據能
    力。經查：本判決所引用之下列非供述證據，性質上均屬傳
    聞證據，惟檢察官及被告、指定辯護人於本院審理中調查證
    據時，知有刑事訴訟法第159 條第1 項不得為證據之情形，
    未於言詞辯論終結前聲明異議，且本院審酌上開言詞陳述作
    成時之客觀情況並無不當，並無不宜作為證據之情事，則依
    刑事訴訟法第159 條之5 之規定，認均具有證據能力。
四、新舊法比較：
    被告甲○○行為後，毒品危害防制條例第4 條、第17條業已
    修正，並於98年5 月20日公布，同年月22日施行；又法規之
    制定與法規之修正，如有特定生效日之必要者，依中央法規
    標準法第14條或第20條第2 項準用第14條之規定，應分別特
    定其施行日期。法規制定或前次修正基於特殊因素所特定之
    施行日期，並不適用於日後修正或再次修正之條文。法律之
    制定或修正，若未明定施行日期者，中央法規標準法雖未規
    定應自何時生效，然法律既經制定或修正並經總統公布，自
    應依一般原則，自公布日起算至第3 日發生效力。至於92年
    7 月9 日修正公布之毒品危害防制條例第36條規定：「本條
    例自公布後6 個月施行。」其立法理由係謂：「依修正草
    案第2 條第3 項規定，法務部需會同衛生署成立審議委員會
    每3 個月定期檢討調整毒品之分級及品項，而本次新增第四
    級毒品，有需要在新法施行前先經該審議會檢討後再調整公
    布，爰預留6 個月緩衝期，以利處理。依本條例新修正之
    規定，有必要再訂定相關子法及修正相關法規，以配合本條
    例之施行，故亦有需要預留適當緩衝期，以利訂頒相關子法
    及相關法規之配合修正。」故該條規定，顯係因應該次修正
    之需，始預留適當之緩衝期。與本次之修正並未定有施行日
    期之特別規定，且亦未明示係基於何特殊因素而修正，自並
    不能適用92年7 月9 日修正公布之毒品危害防制條例第36條
    自公布後6 個月施行之規定（司法院98年6 月29日院台廳刑
    一字第0980014643號函參照）。此次毒品危害防制條例之修
    正，並無明定其施行日期，揆諸上開說明，應自98年5 月22
    日生效（就此次新修正之毒品危害防制條例，以下稱修正後
    毒品危害防制條例），故有關本案，即有就新舊法之規定予
    以比較適用之必要。
  (一)修正前毒品危害防制條例第4 條第1 項規定：「製造、運輸
    、販賣第一級毒品者，處死刑或無期徒刑；處無期徒刑者，
    得併科新臺幣1000萬元以下罰金。」修正後毒品危害防制條
    例同條項則規定：「製造、運輸、販賣第一級毒品者，處死
    刑或無期徒刑；處無期徒刑者，得併科新臺幣2000萬元以下
    罰金。」比較結果，自以修正前之規定較有利於被告。
  (二)修正前毒品危害防制條例第4 條第2 項規定：「製造、運輸
    、販賣第二級毒品者，處無期徒刑或7 年以上有期徒刑，得
    併科新臺幣700 萬元以下罰金。」修正後毒品危害防制條例
    同條項則規定：「製造、運輸、販賣第二級毒品者，處無期
    徒刑或7 年以上有期徒刑，得併科新臺幣1000萬元以下罰金
    。」比較結果，自以修正前之規定較有利於被告。
  (三)修正前毒品危害防制條例第17條規定：「犯第四條第一項至
    第四項、第五條第一項至第四項前段、第六條第一項至第四
    項、第七條第一項至第四項、第八條第一項至第四項、第十
    條或第十一條第一項、第二項之罪，供出毒品來源，因而破
    獲者，得減輕其刑。」修正後毒品危害防制條例第17條規定
    ：「犯第四條至第八條、第十條或第十一條之罪，供出毒品
    來源，因而查獲其他正犯或共犯者，減輕或免除其刑。犯第
    四條至第八條之罪於偵查及審判中均自白者，減輕其刑。」
    係採必減之規定，法院並無自由裁量得否減輕其刑之餘地，
    經綜合比較結果，以修正後毒品危害防制條例之規定，有利
    於行為人。
  (四)按「有罪之判決，關於主、從刑之宣告或刑之加重、減輕、
    免除等事項所適用之法律，除別有規定外，應本於統一性及
    整體性之原則，為一體之適用，其相關之條文不能與所適用
    於論罪之法律，任意割裂而紊亂其系統。」最高法院87年度
    台非字第400 號判決可資參照。本案被告就施用第一級毒品
    、施用第二級毒品、販賣第一級毒品及販賣第二級毒品之犯
    行，供出毒品來源且因而查獲，復於偵查及審判中均自白，
    均應依修正後毒品危害防制條例第17條第1 項、第2 項予以
    減輕其刑，故為上開比較後，仍應一體適用修正後之毒品危
    害防制條例之規定較有利於被告。
貳：實體部分：
一、訊據被告甲○○對於上開犯罪事實於警詢、偵查及本院審理
    時均坦承不諱，核與證人周靖雪、廖永能、姚大成、王筱菁
    、黃文威於偵查中到庭具結證述相符，且證人周靖雪、廖永
    能、姚大成、王筱菁及黃文威與被告均無任何怨隙，衡情上
    開證人應無設詞攀誣，或虛構事實以陷害被告之理，況渠等
    到庭具結作證，更係以刑事責任擔保其證言之真實性，故證
    人周靖雪、廖永能、姚大成、王筱菁、黃文威前開證述內容
    ，經核尚無不可採信之處，應堪信實；復有本院98年聲搜字
    第270 號搜索票、海岸巡防署中部地區巡防局搜索筆錄、扣
    押筆錄、扣押物品目錄表、臺灣苗栗地方法院檢察署檢察官
    拘票、苗栗縣警察局通霄分局搜索筆錄、扣押筆錄、扣押物
    品目錄表、苗栗縣警察局刑警大隊搜索筆錄、扣押筆錄、扣
    押物品目錄表各1 份在卷可稽；而被告為警所採集之尿液檢
    體，經送請中山醫學大學附設醫院檢驗，結果呈鴉片類、安
    非他命類陽性反應，有該醫院98年4 月9 日編號0000000 尿
    液檢驗報告、98年9 月25日編號0000000 尿液檢驗報告各1
    份在卷可稽；且扣案之第二級毒品甲基安非他命2 包（驗前
    淨重0.0759公克、驗後淨重0.0754公克；驗前淨重0.5865公
    克、驗後淨重0.5858公克），經送請行政院衛生署草屯療養
    院鑑驗結果，確係第二級毒品甲基安非他命，此有該院98年
    5 月12日草療鑑字第0980500036號鑑定書各1 份在卷足憑；
    另有扣案之供其販賣毒品所用之分裝器3 支、空夾鏈袋1 包
    、NOKIA 行動電話2 支（含門號0000000000、0000000000門
    號SIM 卡2 枚）及電子磅秤1 台在卷可證及被告所使用之門
    號0000000000通聯譯文1 份在卷可證；足認被告上開自白均
    與事實相符，被告上開施用第一級毒品海洛因、施用第二級
    毒品甲基安非他命、販賣第一級毒品海洛因、販賣第二級毒
    品甲基安非他命、轉讓禁藥甲基安非他命等犯行，洵堪認定
    ，應予以依法論科。
二、論罪科刑部分：
  (一)附表一施用第一級毒品、施用第二級毒品部分：
  (1)按毒品危害防制條例於92年7 月9 日修正公布，其中第20條
    、第23條將施用毒品之刑事處遇程序，區分為「初犯」、「
    5 年內再犯」、「5 年後再犯」，而依立法理由觀之，僅限
    於「初犯」、「5 年後再犯」，始應先經觀察、勒戒或強制
    戒治程序，倘被告於5 年內已再犯，經依法追訴處罰，縱其
    第3 次（或第3 次以上）再度施用毒品之時間，在初犯經觀
    察、勒戒或強制戒治執行完畢釋放5 年以後，已不合於「5
    年後再犯」之規定，且因已於「5 年內再犯」，顯見其再犯
    率甚高，原實施觀察、勒戒或強制戒治，已無法收其實效，
    即應依該條例第10條處罰，最高法院95年5 月9 日95年度第
    7 次刑事庭會議決議可資參照。查被告如事實欄之施用毒品
    事實經觀察勒戒之事實，此有臺灣苗栗地方法院檢察署刑案
    資料查註紀錄表、臺灣高等法院被告前案紀錄表各1 份在卷
    可按，是被告既已於觀察勒戒執行完畢後5 年內再犯施用毒
    品案件，並經法院論罪科刑，即非屬前述「5 年後再犯」之
    情形，檢察官自應依法追訴。從而，本件事證明確，被告犯
    行洵堪認定，應依法論科。
  (2)按海洛因、甲基安非他命係毒品危害防制條例第2 條第2 項
    第1 款、第2 款所定之第一級毒品、第二級毒品，不得非法
    持有、施用。故核被告如附表一所為，係犯毒品危害防制條
    例第10條第1 項、第2 項施用第一級毒品罪、施用第二級毒
    品罪。其於施用海洛因、甲基安非他命前持有海洛因、甲基
    安非他命犯行，為其施用之高度行為所吸收，不另論罪。
  (3)查被告有事實欄所載論罪科刑執行之情形，此有臺灣苗栗地
    方法院檢察署刑案資料查註紀錄表及臺灣高等法院被告前案
    紀錄表各1 份在卷可查，其受有期徒刑執行完畢後，5 年之
    內再故意犯有期徒刑以上刑之本罪，為累犯，應依刑法第47
    條第1 項規定加重其刑。另修正後毒品危害防制條例第17條
    第1 項規定：「犯第四條至第八條、第十條或第十一條之罪
    ，供出毒品來源，因而查獲其他正犯或共犯者，減輕或免除
    其刑。」。本案被告犯施用第一級毒品、第二級毒品後，於
    警詢、偵查中均供出毒品來源，復經臺灣苗栗地方法院檢察
    署檢察官循線查獲另案被告陳啟瑞，並經該檢察官依法提起
    公訴，此有臺灣苗栗地方法院檢察署檢察官98年度偵字第46
    28號、第4787號、第4789號起訴書附卷可證。爰依上開規定
    ，予以減輕其刑，並依法先加後減之。至於被告所犯如附表
    一所示4 罪間，犯意各別，行為互殊，且皆可獨立評價、觸
    犯構成要件相異之罪名，自應分論併罰。爰審酌被告曾因施
    用毒品經送勒戒處所施以觀察勒戒後，仍未能戒斷其施用毒
    品之惡習，足見其陷溺已深，惟因施用毒品僅係戕害其自己
    身心並無加害他人，此次施用毒品次數各僅1 次，且其犯罪
    後坦承犯行、態度尚稱良好等一切情狀，分別量處如附表一
    主文欄所示之刑。
  (4)至扣案之第二級毒品甲基安非他命2 包（驗前淨重0.0759公
    克、驗後淨重0.0754公克；驗前淨重0.5865公克、驗後淨重
    0.5858公克），經送請行政院衛生署草屯療養院鑑驗結果，
    確係第二級毒品甲基安非他命，已如前述；而因鑑定單位一
    般係以傾倒之方式，將包裝袋內之毒品倒出而與包裝袋分離
    而秤重，必要時，輔以刮杓刮取袋內粉末，然無論依何種方
    式分離，包裝袋內均有極微量之毒品殘留，業經法務部調查
    局以93年3 月19日調科壹字第09300113060 號函釋在案，認
    前開空包裝袋，其內含有極微量第二級毒品甲基安非他命殘
    留而無法析離，應整體視為查獲之第二級毒品甲基安非他命
    ；另扣案之吸食器1 組，業據被告自承該吸食器為其所有且
    供其於如附表一編號3 所示之施用第二級毒品甲基安非他命
    所用等語（見98年度毒偵字第1319號偵查卷宗第6 頁），故
    該吸食器亦有第二級毒品甲基安非他命成分沾黏其內，與第
    二級毒品甲基安非他命難以析離，故均應依毒品危害防制條
    例第18條第1 項前段之規定，併予宣告沒收銷燬之。
  (二)附表二編號1 至8 及編號10所示之販賣第一級毒品、第二級
    毒品部分：
  (1)按海洛因、甲基安非他命係毒品危害防制條例第2 條第2 項
    第1 款、第2 款所定之第一級毒品、第二級毒品，不得非法
    持有、意圖營利而販賣。故核被告如附表二編號1 至8 及編
    號10所為，係犯修正後毒品危害防制條例第4 條第1 項之販
    賣第一級毒品罪及修正後毒品危害防制條例第4 條第2 項之
    販賣第二級毒品罪；至其於販賣第一級毒品海洛因、第二級
    毒品甲基安非他命前持有海洛因、甲基安非他命犯行，為其
    販賣之高度行為所吸收，不另論罪。被告多次販賣毒品，若
    評價為集合犯之包括一罪，難謂符合法律規範本質，更與刑
    法刪除連續犯之修法意旨相違，自不得認係集合犯之包括一
    罪。而被告如附表所示6 次販賣第一級毒品海洛因、3 次販
    賣第二級毒品甲基安非他命之行為，犯意各別、行為之時空
    互殊，應予分論併罰。查被告有事實欄所載論罪科刑執行之
    情形，此有臺灣苗栗地方法院檢察署刑案資料查註紀錄表及
    臺灣高等法院被告前案紀錄表各1 份在卷可查，其受有期徒
    刑執行完畢後，5 年之內再故意犯有期徒刑以上刑之本罪，
    均為累犯，除法定本刑為死刑、無期徒刑部分，依法不得加
    重外，其餘有期徒刑、併科罰金部分，均應依刑法第47條第
    1 項之規定，各加重其刑。
  (2)至毒品危害防制條例第17條原僅規定犯該條所列舉之製造、
    販賣、運輸等罪之毒販，為鼓勵其供出毒品來源，因而破獲
    者，得獲邀減刑之寬典，俾有效推展阻斷供給之緝毒工作。
    而毒販之所以願意供出其上游組織之情形，使檢警機關得以
    進一步追查破獲，類皆已於偵查或審判中自白犯罪，然上開
    條例並未有如貪污治罪條例第8 條第2 項自白減刑之規定，
    不無造成毒販可能自忖無法有效供出毒品來源之上手，難以
    獲得減刑恩惠，因而減弱甚至斷絕其自白認罪之誘因，致使
    上開案件之刑事訴訟程序未能儘早確定。98年5 月20日修正
    之毒品危害防制條例第17條，乃採行寬厚之刑事政策，修正
    原條文，擴大適用範圍，除於第1 項規定供出毒品來源，因
    而查獲其他正犯或共犯者，減輕或免除其刑外，並增列第2
    項於偵查及審判中自白者，減輕其刑之規定，以鼓勵毒販自
    白認罪，開啟其自新之路。從而，毒販在偵查及審判中之歷
    次陳述，各有一次以上之自白，並供出毒品來源，因而查獲
    其他正犯或共犯之情形，即已完全合致第17條第1 項、第2
    項規定之要件，且其中第2 項減刑之事由，當然為第1 項減
    免規定所包括，依法規競合之吸收關係，應優先適用第17條
    第1 項之規定，有最高法院98年台上字第7231號判決，可資
    參照。經查，本案被告雖犯如附表二編號1 至8 及編號10所
    示之罪，惟其於警詢、偵查中均供出毒品來源，復經臺灣苗
    栗地方法院檢察署檢察官循線查獲另案被告陳啟瑞，並經該
    檢察官依法提起公訴，此有臺灣苗栗地方法院檢察署檢察官
    98年度偵字第4628號、第4787號、第4789號起訴書附卷可證
    ；復於偵查及審理中對如附表二所示編號1 至8 及編號10所
    示之販賣第一級毒品及販賣第二級毒品事實之犯行，均坦承
    不諱，是其即已完全合致第17條第1 項、第2 項規定之要件
    ，依上開規定，應優先適用同法第17條第1 項之規定，爰就
    被告所犯之上開各罪，均依修正後之毒品危害防制條例第17
    條第1 項規定減輕其刑，並依法先加後減之。另被告如附表
    二編號10所示之販賣第二級毒品犯行，雖著手於販賣毒品行
    為之實施，但尚未完成交易即為警方查獲，為未遂犯，應依
    刑法第25條第2 項規定，按既遂犯之刑度減輕其刑，並依法
    遞減之。
  (3)又刑法第59條規定犯罪之情狀可憫恕者，得酌量減輕其刑，
    其所謂「犯罪之情狀」，與同法第57條規定科刑時應審酌之
    一切情狀，並非有截然不同之領域，於裁判上酌減其刑時，
    應就犯罪一切情狀（包括第57條所列舉之10款事項），予以
    全盤考量，審酌其犯罪有無可憫恕之事由（即有無特殊之原
    因與環境，在客觀上足以引起一般同情，以及宣告法定低度
    刑，是否猶嫌過重等等），以為判斷。本院審酌被告販賣第
    一級毒品罪之法定刑為「死刑或無期徒刑；處無期徒刑者，
    得併科新臺幣1 千萬元以下罰金。」刑度甚重。然同為販賣
    第一級毒品之人，其原因動機不一，犯罪情節未必盡同，或
    有大盤毒梟者，亦有中、小盤之分，甚或僅止於吸毒者友儕
    間為求互通有無之情形亦所在多有，其販賣行為所造成危害
    社會之程度自屬有異，法律科處此類犯罪，所設之法定最低
    本刑卻不可謂不重，於此情形，倘依其情狀處以有期徒刑，
    即足以懲儆，並可達防衛社會之目的者，自非不可依客觀之
    犯行與主觀之惡性二者加以考量其情狀是否有可憫恕之處，
    適用刑法第59條之規定酌量減輕其刑，期使個案裁判之量刑
    能斟酌至當，符合比例原則。本件被告如附表二編號1 至6
    所示之販賣第一級毒品海洛因6 次之犯行，固無視國家對於
    杜絕毒品危害之禁令，其行為固屬不當，應予非難，然考量
    被告各次販賣第一級毒品之數量及所得非多，足見其非販賣
    毒品之大、中盤商，就各該次犯罪情節觀之，尚非重大惡極
    ，相較於長期、大量販賣毒品之真正毒梟而言，其對社會秩
    序與國民健康之危害，顯然較不成比例，倘各該次犯行均科
    以最輕之法定本刑無期徒刑，未免過苛，且無從與真正長期
    、大量販毒之惡行區別，是本院衡其各該次犯罪之情狀，認
    倘仍遽處以販賣第一級毒品之最低刑度，尚屬情輕法重，且
    難謂符合罪刑相當性及比例原則，更無從與大毒梟之惡行有
    所區隔，在客觀上應足以引起一般人之同情，確有法重情輕
    之失衡情狀，爰依刑法第59條之規定，就其所犯如附表二編
    號1 至6 所示之販賣第一級毒品罪，各予以酌量減輕其刑。
  (4)爰審酌被告素行不佳，有臺灣高等法院被告前案紀錄表1 份
    在卷足憑，其明知毒品不僅殘害施用者自身健康，因施用毒
    品而散盡家財、連累家人，或為購買毒品鋌而走險者，更不
    可勝計，竟為謀個人私利，減低自己施用毒品之成本而販賣
    毒品，並考量其犯罪之手段、販賣毒品之期間、次數、數量
    、金額之情節及生活狀況、智識程度；且被告犯後始終坦承
    犯行、態度良好等一切情狀，分別量處如附表主文欄所示之
    刑。
  (5)按毒品危害防制條例第19條第1 項前段「犯第4 條至第9 條
    、第12條、第13條或第14條第1 項、第2 項之罪者，其供犯
    罪所用或因犯罪所得之財物，均沒收」係屬強制規定，採義
    務沒收原則，固為刑法之特別規定，但上開法條既無「不問
    屬於犯人與否，沒收之」之規定，仍應以該物品屬於犯人所
    有者為限；又行動電話服務需以晶片卡（即SIM 卡）為使用
    介面，因此電信公司於出租行動電話門號予消費者使用時，
    即同時附帶提供晶片卡作為消費者門號使用之介面，故電信
    公司接受消費者申辦門號並將該門號開通上線時，該晶片卡
    之所有權亦移轉予消費者，亦有最高法院97年度台上字第38
    90號判決意旨可資參照，且實務上電信公司亦均認行動電話
    （含一般型及預付型）SIM 卡所有權歸客戶所有，亦有司法
    院97年5 月6 日院台廳刑一字第0970009760號函為憑。查扣
    案供被告販賣毒品所用之分裝器3 支、空夾鏈袋1 包、電子
    磅秤1 台及被告所有之NOKIA 行動電話2 支（含門號000000
    0000、0000000000SIM 卡2 枚），業據被告於本院審理時自
    承：上開物品均係供其販賣第一級毒品及第二級毒品所用之
    物等語（見本院卷第45至46頁），又經被告坦承為其所有，
    則依前揭說明，均應依毒品危害防制條例第19條第1 項沒收
    之。
  (6)次按毒品危害防制條例第19條第1 項規定，犯販賣毒品罪者
    ，其犯罪所得之財物均沒收之，係採義務沒收主義。故販賣
    毒品所得之對價，不問其中成本若干，利潤多少，均應全部
    諭知沒收，貫徹政府查禁煙毒之決心，以符立法本旨（最高
    法院91年度臺上字第2419號判決意旨參照）。本件被告因販
    賣第一級毒品海洛因、第二級毒品甲基安非他命所得之對價
    ，各如附表所示之金額，雖均未扣案，仍應依上開說明及毒
    品危害防制條例第19條第1 項規定，分別宣告沒收，如全部
    或一部不能沒收時，以其財產抵償之，並合併諭知未扣案之
    販賣第一級毒品及第二級毒品所得共11,500元沒收，如全部
    或一部不能沒收時，以其財產抵償之。
  (7)至另扣案之被告所有第二級毒品甲基安非他命2 包，被告於
    警詢及本院審理時均供稱該第二級毒品甲基安非他命2 包，
    係其施用所購買等語（見98年度偵字第1778號卷第64頁、本
    院卷第45頁）。是上開第二級毒品甲基安非他命2 包，已於
    被告前開施用第二級毒品犯行論罪時，於從刑宣告時一併諭
    知沒收銷燬之，故此部份販賣第二級毒品犯行，爰不再諭知
    沒收銷燬之。
  (三)附表二編號9所示之轉讓禁藥部分：
  (1)查甲基安非他命係毒品危害防制條例第2 條第2 項第2 款所
    定之第二級毒品安非他命相類製品，不得非法販賣、轉讓或
    持有。又安非他命業經行政院衛生署於69年12月8 日以衛署
    藥字第301124號公告列入藥物藥商管理法（已於82年2 月5
    日修改法規名稱為藥事法）第16條（即現行藥事法第22條）
    第1 款之禁藥管理，禁止輸入、製造，並自70年6 月1 日起
    禁止販賣，於75年7 月11日再以衛署藥字第597627號公告禁
    止使用在案，且於79年10月9 日以衛署藥字第904142號公告
    列入麻醉藥品管理，嗣於87年5 月20日毒品危害防制條例修
    正公布後，雖將甲基安非他命列入第二級毒品，然前揭禁藥
    管理之公告並未廢止，是甲基安非他命仍屬藥事法所定之禁
    藥。再藥事法第83條第1 項係於93年4 月21日修正公布，同
    月23日施行，為毒品危害防制條例之後法；且毒品之範圍尚
    包括影響精神物質與其製品，藥事之管理，非僅止於藥品之
    管理，毒品未必係經公告之禁藥，禁藥亦未必為毒品，毒品
    危害防制條例與藥事法2 者，並無必然之特別法與普通法關
    係。故除轉讓之安非他命數量達轉讓持有毒品加重其刑之數
    量標準第2 條所定之淨重10公克以上，應依毒品危害防制條
    例第8 條第6 項規定加重其刑，其加重後之法定刑較藥事法
    第83條第1 項為重者外，因藥事法第83條第1 項為後法，且
    為重法（其法定本刑為7 年以下有期徒刑），應優先適用藥
    事法處斷（最高法院97年度台非字第461 號、97年度台上字
    第3490號、第2158號、96年度台非字第296 號等判決要旨及
    臺灣高等法院暨所屬法院97年法律座談會刑事類臨時提案第
    2 、3 號結論意旨參照）。又查，本案被告如附表二編號9
    所示無償轉讓予周靖雪施用之甲基安非他命數量甚微，僅供
    一次吸食，並無證據證明如附表二編號9 所示之該次轉讓甲
    基安非他命之數量已達於行政院93年1 月7 日院臺法字第09
    30080551號令頒「轉讓持有毒品加重其刑之數量標準」第2
    條關於第二級毒品在10公克以上之規定，是依罪疑唯輕原則
    ，尚無毒品危害防制條例第8 條第6 項之適用。
  (2)又按刑法及其特別法有關加重、減輕或免除其刑之規定，依
    其性質，可分為「總則」與「分則」二種。其屬「分則」性
    質者，係就其犯罪類型變更之個別犯罪行為予以加重或減免
    ，使成立另一獨立之罪，其法定刑亦因此發生變更之效果；
    其屬「總則」性質者，僅為處斷刑上之加重或減免，並未變
    更其犯罪類型，原有法定刑自不受影響。此關乎刑法第41條
    、刑事訴訟法第376 條第1 款等法律之適用，自應加以辨明
    。刑法第172 條就犯偽證罪、誣告罪，於裁判或懲戒處分確
    定前自白者，應減輕或免除其刑之規定，雖列於刑法分則編
    ，且係就個別之特定犯罪行為而設，然其立法目的與自首規
    定雷同，係在藉此優惠，鼓勵行為人及時悔悟，並早日發現
    真實，節省訴訟勞費，避免審判權遭受不當之侵害，此一規
    定，既未變更其犯罪類型，自屬相當於「總則」之減免其刑
    規定，其原有法定刑並不因此而受影響（臺灣高等法院暨所
    屬法院96年法律座談會刑事類提案第10號之研討結果、最高
    法院70年度臺上字第72 60 號判決可資參照）。查毒品危害
    防制條例第17條第1 項「供出來源之減輕或免除其刑」之規
    定，同條例第17條第2 項「於偵查及審判中均自白之減輕其
    刑」之規定，雖列於特別法即毒品危害防制條例內，惟其立
    法目的與自首規定雷同，係在藉此優惠，鼓勵行為人供出毒
    品來源，或及時悔悟，並早日發現真實，節省訴訟勞費，避
    免審判權遭受不當之侵害，此一規定，僅為處斷刑上之減免
    或減輕，並未變更其犯罪類型，應屬刑法總則之減輕。從而
    ，於法規競合之比較法律法定本刑之輕重時，因毒品危害防
    制條例第17條第1 項、第2 項屬刑法總則之減輕，並未影響
    法定刑之範圍，自不在考量範圍之內，併此敘明。故本案被
    告雖於警詢、偵查中均供出毒品來源，且於偵查及審理中對
    如附表二所示編號9 所示之轉藥第二級毒品事實之犯行，均
    坦承不諱，但因藥事法第83條第1 項規定之法定本刑較重，
    且為後法，已應優先適用藥事法處斷，而既然已經適用藥事
    法之規定論斷，則自無再割裂適用毒品危害防制條例第17條
    第1 項、第2 項之減刑規定。
  (3)是依上開說明，被告如附表二編號9 所為，係犯藥事法第83
    條第1 項之轉讓禁藥罪。起訴書認被告係犯毒品危害防制條
    例第8 條第2 項轉讓第二級毒品罪，尚有未洽，起訴法條應
    予變更；另被告轉讓禁藥即第二級毒品前之持有第二級毒品
    之低度行為，應為其轉讓禁藥即第二級毒品之高度行為所吸
    收，不另論罪。查被告有事實欄所載論罪科刑執行之情形，
    此有臺灣苗栗地方法院檢察署刑案資料查註紀錄表及臺灣高
    等法院被告前案紀錄表各1 份在卷可查，其受有期徒刑執行
    完畢後，5 年之內故意再犯有期徒刑以上刑之本罪，為累犯
    ，應依刑法第47條第1 項規定加重其刑。爰審酌被告轉讓禁
    藥之行為，助長禁藥、毒品流通，致生危害於他人身體健康
    ，實屬不該，惟念其因基於與證人周靖雪之朋友情誼而轉讓
    禁藥甲基安非他命，轉讓數量非多，約為施用1 次之數量，
    且被告犯後尚能坦承犯行，及時悔悟等一切情狀，量處如附
    表二編號9 主文欄所示之刑，以示懲儆（另本案既因藥事法
    第83條第1 項轉讓禁藥罪，為後法且為重法，應優先適用轉
    讓禁藥罪處罰，則屬於前法、輕法之毒品危害防制條例第8
    條第2 項轉讓第二級毒品罪，其之最輕本刑為有期徒刑6 月
    ，在量定宣告刑，不得低於該較輕罪名所定最輕本刑以下之
    刑，以免科刑偏失，附此敘明）。
  (四)至於被告所犯上開14罪間，犯意各別，行為互殊，且皆可獨
    立評價，自應分論併罰，爰合併定其應執行之刑，以示懲儆
    。就扣案之第二級毒品甲基安非他命2 包（驗前淨重0 點07
    59公克、驗後淨重0 點0754公克；驗前淨重0 點5865公克、
    驗後淨重0 點5858公克）、吸食器1 組，均諭知沒收銷燬之
    ；扣案之分裝器3 支、空夾鏈袋1 包、電子磅秤1 台及NOKI
    A 行動電話2 支（含門號0000000000、0000000000SIM 卡2
    枚）均諭知沒收。未扣案之販賣第一級毒品及第二級毒品所
    得共計11,500元沒收，如全部或一部不能沒收時，以其財產
    抵償之。
三、據上論斷，應依刑事訴訟法第299 條第1 項前段、第300 條
    ，修正後毒品危害防制條例第4 條第1 項、第2 項、第6 項
    、第10條第1 項、第2 項、第17條第1 項、第18條第1 項前
    段、第19條第1 項，藥事法第83條第1 項，刑法第2 條第1
    項、第11條、第25條、第47條第1 項、第59條、第51條第5
    款、第9 款，判決如主文。
本案經檢察官黃明正到庭執行職務。
中    華    民    國    99    年    1     月    13    日
                  刑事第三庭  審判長法  官  柳章峰
                                    法  官  林佩儒
                                    法  官  許蓓雯
以上正本證明與原本無異。
如不服本判決應於收受判決後10日內向本院提出上訴書狀，並應
應敘述具體理由。其未敘述上訴理由者，應於上訴期間屆滿後20
日內向本院補提理由書( 均須按他造當事人之人數附繕本) 「切
勿逕送上級法院」。告訴人或被害人如對本判決不服者，應具備
理由請求檢察官上訴，其上訴期間之計算係以檢察官收受判決正
本之日期為準。
                                    書記官  許千士
中    華    民    國    99    年    1     月    13    日
附表一：
┌──┬───────┬───────┬───────┬─────────┬────────┬────────┐
│    │ 施用時間     │施用地點      │施用方式      │施用毒品種類、次數│所犯法條        │主文欄          │
├──┼───────┼───────┼───────┼─────────┼────────┼────────┤
│1   │98年3 月23日中│苗栗縣竹南鎮建│以將第二級毒品│第二級毒品甲基安非│毒品危害防制條例│甲○○施用第二級│
│    │午12時許      │國路356 巷50弄│甲基安非他命置│他命              │第10條第2項     │毒品，累犯，處有│
│    │              │8 號住處內    │入玻璃球吸食器│                  │                │期徒刑貳月。扣案│
│    │              │              │內燒烤吸食煙霧│1次               │                │之第二級毒品甲基│
│    │              │              │方式          │                  │                │安非他命貳包（驗│
│    │              │              │              │                  │                │前淨重零點零柒伍│
│    │              │              │              │                  │                │玖公克、驗後淨重│
│    │              │              │              │                  │                │零點零柒伍肆公克│
│    │              │              │              │                  │                │；驗前淨重零點伍│
│    │              │              │              │                  │                │捌陸伍公克、驗後│
│    │              │              │              │                  │                │淨重零點伍捌伍捌│
│    │              │              │              │                  │                │公克）、吸食器壹│
│    │              │              │              │                  │                │組均沒收銷燬之。│
├──┼───────┼───────┼───────┼─────────┼────────┼────────┤
│2   │98年3 月23日中│同上          │以將第一級毒品│第一級毒品海洛因  │毒品危害防制條例│甲○○施用第一級│
│    │午12時許（接續│              │海洛因置入香菸│                  │第10條第1項     │毒品，累犯，處有│
│    │上開施用第二級│              │內吸食方式    │1次               │                │期徒刑肆月。    │
│    │毒品甲基安非他│              │              │                  │                │                │
│    │命後）        │              │              │                  │                │                │
├──┼───────┼───────┼───────┼─────────┼────────┼────────┤
│3   │98年9 月9 日下│同上          │以將第二級毒品│第二級毒品甲基安非│毒品危害防制條例│甲○○施用第二級│
│    │午3時許       │              │甲基安非他命置│他命              │第10條第2項     │毒品，累犯，處有│
│    │              │              │入玻璃球吸食器│                  │                │期徒刑貳月。扣案│
│    │              │              │內燒烤吸食煙霧│1次               │                │之第二級毒品甲基│
│    │              │              │方式          │                  │                │安非他命貳包（驗│
│    │              │              │              │                  │                │前淨重零點零柒伍│
│    │              │              │              │                  │                │玖公克、驗後淨重│
│    │              │              │              │                  │                │零點零柒伍肆公克│
│    │              │              │              │                  │                │；驗前淨重零點伍│
│    │              │              │              │                  │                │捌陸伍公克、驗後│
│    │              │              │              │                  │                │淨重零點伍捌伍捌│
│    │              │              │              │                  │                │公克）、吸食器壹│
│    │              │              │              │                  │                │組均沒收銷燬之。│
├──┼───────┼───────┼───────┼─────────┼────────┼────────┤
│4   │98年9 月10日晚│同上          │以將第一級毒品│第一級毒品海洛因  │毒品危害防制條例│甲○○施用第一級│
│    │上11時30分許  │              │海洛因置入香菸│                  │第10條第1項     │毒品，累犯，處有│
│    │              │              │內吸食方式    │1次               │                │期徒刑肆月。    │
│    │              │              │              │                  │                │                │
│    │              │              │              │                  │                │                │
└──┴───────┴───────┴───────┴─────────┴────────┴────────┘
附表二：
┌─┬────┬─────┬─────┬────┬─────┬─────┬─────┬────┐
│編│販賣對象│犯罪時間  │犯罪地點  │毒品類別│數量      │販賣所得（│所犯法條  │主文欄  │
│號│        │          │          │        │          │新臺幣）  │          │        │
├─┼────┼─────┼─────┼────┼─────┼─────┼─────┼────┤
│1 │黃文威  │97年12月14│苗栗縣頭份│海洛因  │1小包，重 │1,000元   │修正後毒品│甲○○販│
│  │        │日或15日上│鎮溫診所外│        │量0.6 公克│          │危害防制條│賣第一級│
│  │        │午某時    │          │        │          │          │例第4 條第│毒品，累│
│  │        │          │          │        │          │          │1項       │犯，處有│
│  │        │          │          │        │          │          │          │期徒刑柒│
│  │        │          │          │        │          │          │          │年柒月。│
│  │        │          │          │        │          │          │          │扣案之分│
│  │        │          │          │        │          │          │          │裝器支│
│  │        │          │          │        │          │          │          │、空夾鏈│
│  │        │          │          │        │          │          │          │袋壹包、│
│  │        │          │          │        │          │          │          │電子磅秤│
│  │        │          │          │        │          │          │          │壹台、NO│
│  │        │          │          │        │          │          │          │KIA 行動│
│  │        │          │          │        │          │          │          │電話貳支│
│  │        │          │          │        │          │          │          │（含門號│
│  │        │          │          │        │          │          │          │00000000│
│  │        │          │          │        │          │          │          │41、0989│
│  │        │          │          │        │          │          │          │073321SI│
│  │        │          │          │        │          │          │          │卡貳枚）│
│  │        │          │          │        │          │          │          │均沒收。│
│  │        │          │          │        │          │          │          │未扣案之│
│  │        │          │          │        │          │          │          │販賣第一│
│  │        │          │          │        │          │          │          │級毒品所│
│  │        │          │          │        │          │          │          │得新臺幣│
│  │        │          │          │        │          │          │          │壹仟元沒│
│  │        │          │          │        │          │          │          │收，如全│
│  │        │          │          │        │          │          │          │部或一部│
│  │        │          │          │        │          │          │          │不能沒收│
│  │        │          │          │        │          │          │          │時，以其│
│  │        │          │          │        │          │          │          │財產抵償│
│  │        │          │          │        │          │          │          │之。    │
│  │        │          │          │        │          │          │          │        │
├─┼────┼─────┼─────┼────┼─────┼─────┼─────┼────┤
│2 │廖永能  │98年2月1日│苗栗縣頭份│海洛因  │1小包，重 │1,000元   │修正後毒品│甲○○販│
│  │        │至6日間某 │鎮新興國小│        │量0.2 公克│          │危害防制條│賣第一級│
│  │        │時        │旁        │        │          │          │例第4 條第│毒品，累│
│  │        │          │          │        │          │          │1項       │犯，處有│
│  │        │          │          │        │          │          │          │期徒刑柒│
│  │        │          │          │        │          │          │          │年柒月。│
│  │        │          │          │        │          │          │          │扣案之分│
│  │        │          │          │        │          │          │          │裝器支│
│  │        │          │          │        │          │          │          │、空夾鏈│
│  │        │          │          │        │          │          │          │袋壹包、│
│  │        │          │          │        │          │          │          │電子磅秤│
│  │        │          │          │        │          │          │          │壹台、NO│
│  │        │          │          │        │          │          │          │KIA 行動│
│  │        │          │          │        │          │          │          │電話貳支│
│  │        │          │          │        │          │          │          │（含門號│
│  │        │          │          │        │          │          │          │00000000│
│  │        │          │          │        │          │          │          │41、0989│
│  │        │          │          │        │          │          │          │073321SI│
│  │        │          │          │        │          │          │          │卡貳枚）│
│  │        │          │          │        │          │          │          │均沒收。│
│  │        │          │          │        │          │          │          │未扣案之│
│  │        │          │          │        │          │          │          │販賣第一│
│  │        │          │          │        │          │          │          │級毒品所│
│  │        │          │          │        │          │          │          │得新臺幣│
│  │        │          │          │        │          │          │          │壹仟元沒│
│  │        │          │          │        │          │          │          │收，如全│
│  │        │          │          │        │          │          │          │部或一部│
│  │        │          │          │        │          │          │          │不能沒收│
│  │        │          │          │        │          │          │          │時，以其│
│  │        │          │          │        │          │          │          │財產抵償│
│  │        │          │          │        │          │          │          │之。    │
│  │        │          │          │        │          │          │          │        │
├─┼────┼─────┼─────┼────┼─────┼─────┼─────┼────┤
│3 │廖永能  │98年2月1日│同上      │海洛因  │1小包，重 │1,000元   │修正後毒品│甲○○販│
│  │        │至6日間某 │          │        │量0.2 公克│          │危害防制條│賣第一級│
│  │        │時        │          │        │          │          │例第4 條第│毒品，累│
│  │        │          │          │        │          │          │1項       │犯，處有│
│  │        │          │          │        │          │          │          │期徒刑柒│
│  │        │          │          │        │          │          │          │年柒月。│
│  │        │          │          │        │          │          │          │扣案之分│
│  │        │          │          │        │          │          │          │裝器支│
│  │        │          │          │        │          │          │          │、空夾鏈│
│  │        │          │          │        │          │          │          │袋壹包、│
│  │        │          │          │        │          │          │          │電子磅秤│
│  │        │          │          │        │          │          │          │壹台、NO│
│  │        │          │          │        │          │          │          │KIA 行動│
│  │        │          │          │        │          │          │          │電話貳支│
│  │        │          │          │        │          │          │          │（含門號│
│  │        │          │          │        │          │          │          │00000000│
│  │        │          │          │        │          │          │          │41、0989│
│  │        │          │          │        │          │          │          │073321SI│
│  │        │          │          │        │          │          │          │卡貳枚）│
│  │        │          │          │        │          │          │          │均沒收。│
│  │        │          │          │        │          │          │          │未扣案之│
│  │        │          │          │        │          │          │          │販賣第一│
│  │        │          │          │        │          │          │          │級毒品所│
│  │        │          │          │        │          │          │          │得新臺幣│
│  │        │          │          │        │          │          │          │壹仟元沒│
│  │        │          │          │        │          │          │          │收，如全│
│  │        │          │          │        │          │          │          │部或一部│
│  │        │          │          │        │          │          │          │不能沒收│
│  │        │          │          │        │          │          │          │時，以其│
│  │        │          │          │        │          │          │          │財產抵償│
│  │        │          │          │        │          │          │          │之。    │
├─┼────┼─────┼─────┼────┼─────┼─────┼─────┼────┤
│4 │廖永能  │98年2月1日│同上      │海洛因  │1小包，重 │1,000元   │修正後毒品│甲○○販│
│  │        │至6日間下 │          │        │量0.2公克 │          │危害防制條│賣第一級│
│  │        │午某時    │          │        │          │          │例第4 條第│毒品，累│
│  │        │          │          │        │          │          │1項       │犯，處有│
│  │        │          │          │        │          │          │          │期徒刑柒│
│  │        │          │          │        │          │          │          │年柒月。│
│  │        │          │          │        │          │          │          │扣案之分│
│  │        │          │          │        │          │          │          │裝器支│
│  │        │          │          │        │          │          │          │、空夾鏈│
│  │        │          │          │        │          │          │          │袋壹包、│
│  │        │          │          │        │          │          │          │電子磅秤│
│  │        │          │          │        │          │          │          │壹台、NO│
│  │        │          │          │        │          │          │          │KIA 行動│
│  │        │          │          │        │          │          │          │電話貳支│
│  │        │          │          │        │          │          │          │（含門號│
│  │        │          │          │        │          │          │          │00000000│
│  │        │          │          │        │          │          │          │41、0989│
│  │        │          │          │        │          │          │          │073321SI│
│  │        │          │          │        │          │          │          │卡貳枚）│
│  │        │          │          │        │          │          │          │均沒收。│
│  │        │          │          │        │          │          │          │未扣案之│
│  │        │          │          │        │          │          │          │販賣第一│
│  │        │          │          │        │          │          │          │級毒品所│
│  │        │          │          │        │          │          │          │得新臺幣│
│  │        │          │          │        │          │          │          │壹仟元沒│
│  │        │          │          │        │          │          │          │收，如全│
│  │        │          │          │        │          │          │          │部或一部│
│  │        │          │          │        │          │          │          │不能沒收│
│  │        │          │          │        │          │          │          │時，以其│
│  │        │          │          │        │          │          │          │財產抵償│
│  │        │          │          │        │          │          │          │之。    │
├─┼────┼─────┼─────┼────┼─────┼─────┼─────┼────┤
│5 │姚大成  │98年2月下 │苗栗縣頭份│海洛因  │1小包，重 │500元     │修正後毒品│甲○○販│
│  │        │旬某日上午│鎮後庄國小│        │量不詳    │          │危害防制條│賣第一級│
│  │        │11 時許   │旁        │        │          │          │例第4 條第│毒品，累│
│  │        │          │          │        │          │          │1項       │犯，處有│
│  │        │          │          │        │          │          │          │期徒刑柒│
│  │        │          │          │        │          │          │          │年柒月。│
│  │        │          │          │        │          │          │          │扣案之分│
│  │        │          │          │        │          │          │          │裝器支│
│  │        │          │          │        │          │          │          │、空夾鏈│
│  │        │          │          │        │          │          │          │袋壹包、│
│  │        │          │          │        │          │          │          │電子磅秤│
│  │        │          │          │        │          │          │          │壹台、NO│
│  │        │          │          │        │          │          │          │KIA 行動│
│  │        │          │          │        │          │          │          │電話貳支│
│  │        │          │          │        │          │          │          │（含門號│
│  │        │          │          │        │          │          │          │00000000│
│  │        │          │          │        │          │          │          │41、0989│
│  │        │          │          │        │          │          │          │073321SI│
│  │        │          │          │        │          │          │          │M 卡貳枚│
│  │        │          │          │        │          │          │          │）均沒收│
│  │        │          │          │        │          │          │          │。未扣案│
│  │        │          │          │        │          │          │          │之販賣第│
│  │        │          │          │        │          │          │          │一級毒品│
│  │        │          │          │        │          │          │          │所得新臺│
│  │        │          │          │        │          │          │          │幣伍佰元│
│  │        │          │          │        │          │          │          │沒收，如│
│  │        │          │          │        │          │          │          │全部或一│
│  │        │          │          │        │          │          │          │部不能沒│
│  │        │          │          │        │          │          │          │收時，以│
│  │        │          │          │        │          │          │          │其財產抵│
│  │        │          │          │        │          │          │          │償之。  │
├─┼────┼─────┼─────┼────┼─────┼─────┼─────┼────┤
│6 │姚大成  │98年3月下 │同上      │海洛因  │1小包，重 │500元     │修正後毒品│甲○○販│
│  │        │旬某日14時│          │        │量不詳    │          │危害防制條│賣第一級│
│  │        │許        │          │        │          │          │例第4 條第│毒品，累│
│  │        │          │          │        │          │          │1項       │犯，處有│
│  │        │          │          │        │          │          │          │期徒刑柒│
│  │        │          │          │        │          │          │          │年柒月。│
│  │        │          │          │        │          │          │          │扣案之分│
│  │        │          │          │        │          │          │          │裝器支│
│  │        │          │          │        │          │          │          │、空夾鏈│
│  │        │          │          │        │          │          │          │袋壹包、│
│  │        │          │          │        │          │          │          │電子磅秤│
│  │        │          │          │        │          │          │          │壹台、NO│
│  │        │          │          │        │          │          │          │KIA 行動│
│  │        │          │          │        │          │          │          │電話貳支│
│  │        │          │          │        │          │          │          │（含門號│
│  │        │          │          │        │          │          │          │00000000│
│  │        │          │          │        │          │          │          │41、0989│
│  │        │          │          │        │          │          │          │073321SI│
│  │        │          │          │        │          │          │          │M 卡貳枚│
│  │        │          │          │        │          │          │          │）均沒收│
│  │        │          │          │        │          │          │          │。未扣案│
│  │        │          │          │        │          │          │          │之販賣第│
│  │        │          │          │        │          │          │          │一級毒品│
│  │        │          │          │        │          │          │          │所得新臺│
│  │        │          │          │        │          │          │          │幣伍佰元│
│  │        │          │          │        │          │          │          │沒收，如│
│  │        │          │          │        │          │          │          │全部或一│
│  │        │          │          │        │          │          │          │部不能沒│
│  │        │          │          │        │          │          │          │收時，以│
│  │        │          │          │        │          │          │          │其財產抵│
│  │        │          │          │        │          │          │          │償之。  │
├─┼────┼─────┼─────┼────┼─────┼─────┼─────┼────┤
│7 │王筱菁  │98年（3月5│臺中市北屯│安非他命│1小包，重 │2,000元   │修正後毒品│甲○○販│
│  │        │日晚上22時│路286號11 │        │量0.2公克 │          │危害防制條│賣第二級│
│  │        │許）或（3 │樓之8附近 │        │          │          │例第4 條第│毒品，累│
│  │        │月6日凌晨 │          │        │          │          │2項       │犯，處有│
│  │        │2時許）   │          │        │          │          │          │期徒刑│
│  │        │          │          │        │          │          │          │年柒月。│
│  │        │          │          │        │          │          │          │扣案之分│
│  │        │          │          │        │          │          │          │裝器支│
│  │        │          │          │        │          │          │          │、空夾鏈│
│  │        │          │          │        │          │          │          │袋壹包、│
│  │        │          │          │        │          │          │          │電子磅秤│
│  │        │          │          │        │          │          │          │壹台、NO│
│  │        │          │          │        │          │          │          │KIA 行動│
│  │        │          │          │        │          │          │          │電話貳支│
│  │        │          │          │        │          │          │          │（含門號│
│  │        │          │          │        │          │          │          │00000000│
│  │        │          │          │        │          │          │          │41、0989│
│  │        │          │          │        │          │          │          │073321SI│
│  │        │          │          │        │          │          │          │M 卡貳枚│
│  │        │          │          │        │          │          │          │）均沒收│
│  │        │          │          │        │          │          │          │。未扣案│
│  │        │          │          │        │          │          │          │之販賣第│
│  │        │          │          │        │          │          │          │二級毒品│
│  │        │          │          │        │          │          │          │所得新臺│
│  │        │          │          │        │          │          │          │幣貳仟元│
│  │        │          │          │        │          │          │          │沒收，如│
│  │        │          │          │        │          │          │          │全部或一│
│  │        │          │          │        │          │          │          │部不能沒│
│  │        │          │          │        │          │          │          │收時，以│
│  │        │          │          │        │          │          │          │其財產抵│
│  │        │          │          │        │          │          │          │償之。  │
├─┼────┼─────┼─────┼────┼─────┼─────┼─────┼────┤
│8 │王筱菁  │98年3 月22│同上      │安非他命│1小包，重 │4,500元   │修正後毒品│甲○○販│
│  │        │日凌晨2時 │          │        │量1公克   │          │危害防制條│賣第二級│
│  │        │          │          │        │          │          │例第4 條第│毒品，累│
│  │        │          │          │        │          │          │2項       │犯，處有│
│  │        │          │          │        │          │          │          │期徒刑│
│  │        │          │          │        │          │          │          │年柒月。│
│  │        │          │          │        │          │          │          │扣案之分│
│  │        │          │          │        │          │          │          │裝器支│
│  │        │          │          │        │          │          │          │、空夾鏈│
│  │        │          │          │        │          │          │          │袋壹包、│
│  │        │          │          │        │          │          │          │電子磅秤│
│  │        │          │          │        │          │          │          │壹台、NO│
│  │        │          │          │        │          │          │          │KIA 行動│
│  │        │          │          │        │          │          │          │電話貳支│
│  │        │          │          │        │          │          │          │（含門號│
│  │        │          │          │        │          │          │          │00000000│
│  │        │          │          │        │          │          │          │41、0989│
│  │        │          │          │        │          │          │          │073321SI│
│  │        │          │          │        │          │          │          │M 卡貳枚│
│  │        │          │          │        │          │          │          │）均沒收│
│  │        │          │          │        │          │          │          │。未扣案│
│  │        │          │          │        │          │          │          │之販賣第│
│  │        │          │          │        │          │          │          │二級毒品│
│  │        │          │          │        │          │          │          │所得新臺│
│  │        │          │          │        │          │          │          │幣肆仟伍│
│  │        │          │          │        │          │          │          │佰元沒收│
│  │        │          │          │        │          │          │          │，如全部│
│  │        │          │          │        │          │          │          │或一部不│
│  │        │          │          │        │          │          │          │能沒收時│
│  │        │          │          │        │          │          │          │，以其財│
│  │        │          │          │        │          │          │          │產抵償之│
│  │        │          │          │        │          │          │          │。      │
├─┼────┼─────┼─────┼────┼─────┼─────┼─────┼────┤
│9 │周靖雪  │98年3月24 │苗栗縣頭份│安非他命│可供施用1 │無償轉讓  │藥事法第83│甲○○犯│
│  │        │日中午某時│鎮○○路  │        │次之數量  │          │條第1項   │藥事法第│
│  │        │          │356巷50弄8│        │          │          │          │八十三條│
│  │        │          │號        │        │          │          │          │第一項之│
│  │        │          │          │        │          │          │          │轉讓禁藥│
│  │        │          │          │        │          │          │          │罪，累犯│
│  │        │          │          │        │          │          │          │，處有期│
│  │        │          │          │        │          │          │          │徒刑柒月│
│  │        │          │          │        │          │          │          │。      │
├─┼────┼─────┼─────┼────┼─────┼─────┼─────┼────┤
│10│王筱菁  │98年3月24 │苗栗縣竹南│安非他命│1包，重量1│4,500元   │修正後毒品│甲○○販│
│  │        │日下午4時 │鎮國道高速│        │公克      │未遂      │危害防制條│賣第二級│
│  │        │          │公路西向交│        │          │          │例第4 條第│毒品未遂│
│  │        │          │流道旁    │        │          │          │2項 、第6 │，累犯，│
│  │        │          │          │        │          │          │項        │處有期徒│
│  │        │          │          │        │          │          │          │刑壹年拾│
│  │        │          │          │        │          │          │          │月。扣案│
│  │        │          │          │        │          │          │          │之分裝器│
│  │        │          │          │        │          │          │          │支、空│
│  │        │          │          │        │          │          │          │夾鏈袋壹│
│  │        │          │          │        │          │          │          │包、電子│
│  │        │          │          │        │          │          │          │磅秤壹台│
│  │        │          │          │        │          │          │          │、NO KIA│
│  │        │          │          │        │          │          │          │行動電話│
│  │        │          │          │        │          │          │          │貳支（含│
│  │        │          │          │        │          │          │          │門號0930│
│  │        │          │          │        │          │          │          │163641、│
│  │        │          │          │        │          │          │          │00000000│
│  │        │          │          │        │          │          │          │21SIM 卡│
│  │        │          │          │        │          │          │          │貳枚）均│
│  │        │          │          │        │          │          │          │沒收。  │
└─┴────┴─────┴─────┴────┴─────┴─────┴─────┴────┘
附錄本判決論罪科刑法條全文
毒品危害防制條例第10條
施用第一級毒品者，處 6 月以上 5 年以下有期徒刑。
施用第二級毒品者，處 3 年以下有期徒刑。
毒品危害防制條例第4條第1項、第2項、第6項
製造、運輸、販賣第一級毒品者，處死刑或無期徒刑；處無期徒
刑者，得併科新臺幣 2 千萬元以下罰金。
製造、運輸、販賣第二級毒品者，處無期徒刑或 7 年以上有期
徒刑，得併科新臺幣 1 千萬元以下罰金。
前五項之未遂犯罰之。
藥事法第83條第1項
明知為偽藥或禁藥，而販賣、供應、調劑、運送、寄藏、牙保、
轉讓或意圖販賣而陳列者，處 7 年以下有期徒刑，得併科新臺
幣 5 百萬元以下罰金。

司法院資訊處製作；財團法人民間司法改革基金會備份。
